臺灣桃園地方法院刑事判決　　　　　　　95年度訴字第2637號
　　公　訴　人　台灣桃園地方法院檢察署檢察官
　　被　　　告　甲○○
　　　　　　　　　　　　　65.
　　選任辯護人　羅美鈴律師
上列被告等因違反毒品危害防制條例案件，經檢察官提起公訴（
95年度偵字第20237號），本院判決如下：
    主  文
甲○○販賣第三級毒品，處有期徒刑伍年陸月，扣案如附表編號
1 所示之愷他命及附表編號2 至7 所示之物均沒收；又販賣第二
級毒品，處有期徒刑捌年，扣案如附表編號8 及9 所示之毒品均
沒收銷燬之，扣案如附表編號2 至7 所示之物均沒收；應執行有
期徒刑拾年，扣案如附表編號8 及9 所示之毒品均沒收銷燬之
，扣案如附表編號1 所示之愷他命及附表編號2 至7 所示之物均
沒收。
其餘被訴販賣第二級毒品部分無罪。
    事  實
一、甲○○明知愷他命（俗稱K 他命）為毒品危害防制條例所管
    制之第三級毒品，依法不得販賣及持有，竟基於販賣愷他命
    營利之犯意，於民國95年2 月間之某不詳時間，在桃園縣中
    壢市之某不詳地點，以每100 公克愷他命新台幣（下同）65
    ,000 元 之代價，向真實姓名年籍不詳綽號「阿明」之成年
    男子，購入約700公克之愷他命，再以每100 公克愷他命66,
    000 元至67,000不等（若零售，則每1 公克愷他命以700 元
    至1,000 元不等）之代價，預備出售予不特定之人，嗣於同
    年3 月中旬之某日，在桃園縣中壢市之某不詳地點，以1,00
    0 元之代價販賣愷他命予郭信均1 次。又甲○○明知PMMA（
    對- 甲氧基甲基安非他命，95年8 月8 日始公告為第二級毒
    品）、MDMA（3,4-亞甲基雙氧甲基安非他命，俗稱快樂丸、
    搖頭丸）、MDA （3,4-亞甲基雙氧安非他命）為毒品危害防
    制條例所管制之第二級毒品，依法亦不得販賣及持有，竟基
    於販賣前揭毒品以營利之犯意，先於95年2 月間之某不詳時
    間，在桃園縣中壢市之某不詳地點，以每100 顆18,000元之
    代價，向「阿明」購買約600 顆含有PMMA成分之圓形藥錠，
    後於同年9 月初之某不詳時間，在桃園縣中壢市之某不詳地
    點，以每100 顆18,000元之代價，向真實姓名年籍不詳綽號
    「太子」之成年男子購買乙批含有MDMA或MDA 成分之圓形藥
    錠，再以每100 顆20,000元（若零售，則每顆以250 元到35
    0 元不等）之代價，預備出售上述圓形藥錠予不特定之人，
    嗣於95年9 月18日晚間13時16分許，由郭信均受黃智群之託
    ，代其向甲○○購買愷他命，郭信均遂以其所有0000000000
    門號行動電話撥打甲○○所有之0000000000門號行動電話，
    雙方約定交易地點為桃園縣平鎮市○○路○ 段181 號之麥當
    勞速食餐廳前，嗣於同日晚間11時50分許，郭信均與黃智群
    在上開處所與甲○○進行愷他命等毒品交易之際，為行政院
    海岸巡防署北部地區巡防局基隆機動查緝隊當場查獲，並在
    甲○○所有之手提包內扣得含有PMMA成分之圓形藥錠74顆、
    含有MDMA或MDA 成分之圓形藥錠50顆、愷他命7 包，後於同
    年月19日上午11時許，在甲○○位於桃園縣中壢市○○路36
    6 號10樓之住處內，另查扣含有PMMA成分之圓形藥錠507 顆
    、含有MDMA或MDA 成分之圓形藥錠2 顆、愷他命6 包、甲○
    ○所有供販賣毒品所用之手機2 支、電子秤1 台、分裝袋61
    26個（起訴書誤載為1,126 個）、販毒所得現金80,000元，
    始循線查悉上情。
二、案經行政院海岸巡防署北部地區巡防局移送台灣桃園地方法
    院檢察署偵查起訴。
    理  由
壹、有罪部分：
一、按司法警察機關於合乎通訊保障及監察法第5 條第1 項所規
    定之要件，偵查中向檢察官提出聲請，經由檢察官核發通訊
    監察書後，即得實施通訊監察，通訊保障及監察法第5 條定
    有明文。查本案員警對0000000000等行動電話，自95年8 月
    22日上午10時起至同年9 月20日上午10時止實施監聽錄音，
    已依法取得檢察官核發之通訊監察書，有台灣台北地方法院
    檢察署95年北檢大調聲監續字第001159號通訊監察書（含通
    訊監察書電話附表）在卷可稽。又依據該通訊監察書暨電話
    附表記載，案由及涉嫌觸犯之法條為毒品危害防制條例（毒
    品危害防制條例第4 條第1 項），監察對象為「李某等」，
    監察方法為監聽、錄音及其他，因之，前開通訊監察書均已
    載明涉嫌觸犯案由、監察對象、監察之通訊種類及號碼等足
    資識別之特徵、監察處所、理由、方法、聲請機關或依職權
    核發、執行機關、適用法條、監聽結果報告等事項，已符合
    前開法定要件，是以本案員警對被告甲○○所使用之行動電
    話實施監聽錄音，並未逾越授權實施監察之範圍。再者，被
    告於本院亦坦承：0000000000號行動電話門號為其所持用等
    語，被告於監聽過程透露犯罪行為之陳述，並非因員警監聽
    所致，其陳述係出於被告之自由意思，自可採信，因之監聽
    錄音所取得之證據，有證據能力。又監聽錄得之錄音，係憑
    機械力照錄，未經人為操作，復未伴有個人主觀意見在內，
    應有證據能力，先予敘明。
二、訊據被告甲○○坦承其於95年2 月間之某不詳時間，在桃園
    縣中壢市之某不詳地點，以前揭代價向「阿明」購入如附表
    所示編號1 、8 之愷他命及含有PMMA成分之圓形藥錠，其預
    計再以上述售價販出予不特定之人牟利。嗣其於95年3 月中
    旬之某日，在桃園縣中壢市之某不詳地點，以1,000 元之代
    價販賣愷他命予郭信均1 次，並於95 年9月18日晚間11時50
    分許，與郭信均在桃園縣平鎮市○○路○ 段181 號之麥當勞
    速食餐廳前進行買賣愷他命及含有PMMA成分之圓形藥錠交易
    之際，為行政院海岸巡防署北部地區巡防局基隆機動查緝隊
    當場查獲之事實，核與證人郭信均於警詢、偵查及本院審理
    中所述情節相符。且有郭信均於95年9 月18日以其所有0000
    000000門號行動電話撥打甲○○所有之0000000000門號行動
    電話之通訊監察譯文內容在卷可稽。又警方於95年9 月18日
    在上址，及於同年月19日上午11時許，前往甲○○位於桃園
    縣中壢市○○路366 號10樓之住處內查扣之數包白色粉末及
    橘色圓形藥錠經送內政部警政署刑事警察局鑑定結果，確認
    白色粉末含有愷他命成分，橘色圓形藥錠則含有PMMA成分，
    有該局95年10月25日刑鑑字第0950147963號鑑定書1 紙附卷
    可參。從而，被告之上開自白與事實相符，應屬可採。又證
    人郭信均於本院審理中復證稱其於95年3 月間曾向被告購買
    含有PMMA成分之圓形藥錠1 次（因PMMA係於95年8 月8 日始
    經行政院公告為毒品危害管制條例所管制之第二級毒品，故
    被告此次販賣行為不構成犯罪，詳如後述），本案係其第二
    次向被告購買同樣之毒品等語（參見本院96年2 月14日審判
    筆錄）。參以證人即本案查獲員警陳英於本院審理中到庭
    證稱：當場查扣之毒品都是在被告持有之手提包內查獲，且
    在郭信均身上查扣到現金2,000 元等語，顯見本次毒品交易
    尚未完成。又意圖營利而販入毒品後，第一次販賣毒品與他
    人之行為，固可認係接續原先販入之犯意而為，不論其行為
    屬既遂或未遂，應認基於單一犯意之接續行為，而僅成立一
    個販賣毒品既遂罪。然其後之販賣毒品行為即應就其犯罪情
    節另為法律上獨立之評價，亦即以其是否完成賣出行為，作
    為判斷既遂或未遂之準據 (此有最高法院91年度台上字第76
    3 號及90年度台上字第7046號判決意旨可資參照)。 是被告
    於95年3 月中旬販賣第三級毒品愷他命與郭信均之行為，應
    構成販賣第三級毒品既遂罪，嗣於同年9 月18日販賣第三級
    毒品愷他命及第二級毒品PMMA與郭信均之行為，應構成販賣
    第二、三級毒品未遂罪。
三、就被告販賣第二級毒品MDMA、MDA 部分：訊據被告固坦承其
    於同年9 月初之某不詳時間，在桃園縣中壢市之某不詳地點
    ，以前揭代價向「太子」購入如附表所示編號9 含有MDMA或
    MDA 成分之圓形錠之事實。惟矢口否認其有販賣第二級毒品
    MDMA、MDA 之犯行，並辯稱：本案查扣含有MDMA、MDA 之圓
    形藥錠均係供自己施用，於95年9 月18日當天並無要將此種
    藥錠販賣予郭信均之意思云云。然查：
  (一)依證人陳英於審理中到庭證稱：整個偵辦過程中，被告沒
    有向其表明或強調查扣之毒品中有部分是他自己要用，被告
    也沒有提到他有施用何種毒品，且其在詢問被告時，他有承
    認他持有之大量毒品搖頭丸、K 他命是要對外販賣的等語（
    參見本院96年2 月14日審判筆錄），而被告在上揭時、地為
    警查獲後，警方係以販賣毒品之案件類型偵辦本案乙節，亦
    據陳英證述無訛。倘如被告所述，本案查扣含有MDMA、MD
    A 之圓形藥錠僅係供被告自身施用，而無販賣與他人之意思
    ，則被告對此有利於己之事項理應會在查獲後立刻向警方詳
    實說明，惟被告於警詢、偵查及起訴後移審本院的第一次訊
    問庭中均未有此抗辯，迄至本院行第一次準備程序時，被告
    始辯稱伊只意圖要販賣含有PMMA成分之圓形藥錠，而沒有要
    販賣含有MDMA、MDA 之圓形藥錠，伊並不知各種毒品之成分
    云云，被告此舉顯與常理有違。復觀之上開內政部警政署刑
    事警察局鑑定書所示，該局將PMMA認定為毒品危害管制條例
    所管制之第三級毒品（實際上應屬第二級毒品），而MDMA、
    MDA 則載明屬於該條例所管制之第二級毒品，益證被告所辯
    應係在規避販賣第二級毒品之罪責，自難採信。又被告於審
    理中自陳本案在當場及伊住處查扣含有MDMA或MDA 之圓形藥
    錠合計52顆均係於95年9 月初向一名真實姓名年籍不詳綽號
    「太子」之成年男子所購買等語，若被告果真僅係要將此部
    分毒品留給自己施用，則被告於95年9 月18日與郭信均進行
    愷他命等毒品買賣交易時，又何須將50顆含有MDMA或MDA 之
    圓形藥錠隨身攜帶前往，提高被查獲之風險。況且該次攜帶
    之數量顯逾一般吸毒者一日施用MDMA、MDA 之劑量，是其抗
    辯此部分毒品悉數為伊要施用云云，並不實在。
  (二)次查，被告於95年9 月3 日以其所有0000000000號與某不詳
    姓名使用0000000000號行動電話之男子通話內容略以：B （
    即該名男子）：黃精靈有嗎？A （即被告）：有阿。B ：那
    幫我留30，我12號要去南部玩等語（參見台灣桃園地方法院
    檢察署95年度偵字第20237 號卷第93頁），而被告於審理中
    亦自陳黃精靈也是搖頭丸，就是本件被查獲之黃色藥丸（即
    含有MDMA或MDA 之圓形藥錠），依上述通訊監察譯文所示，
    可見被告販入含有MDMA或MDA 之圓形藥錠時，即有要再將之
    出售與不特定人牟利之意圖，是被告辯稱其於95年9 月18日
    只打算販賣含有PMMA成分之圓形藥錠與郭信均，而沒有要一
    併販賣含有MDMA、MDA 之圓形藥錠之意思云云，委無可採。
  (三)綜上，於95年9 月18日當場為警查獲之愷他命及含有PMMA、
    MDMA、MDA 確係被告要提供與郭信均選購之毒品，是被告於
    95 年9月初為意圖營利而販入含有第二級毒品MDMA、MDA 之
    圓形藥錠時，即已構成販賣第二級毒品既遂犯行。被告隨身
    攜帶不同種類之毒品，供施毒者依其需要選購，均出於販毒
    營利之決意，而為一行為觸犯數罪名之想像競合犯。
四、查刑法業於94年2 月2 日修正公布，95年7 月1 日起施行，
    且按行為後法律有變更者，適用行為時之法律，但行為後之
    法律有利於行為人者，適用最有利於行為人之法律，修正後
    刑法第2 條第1 項定有明文。此條規定係規範行為後法律變
    更所生新舊法律比較適用之準據法，本身尚無新舊法比較之
    問題，於新法施行後，應一律適用新法第2 條第1 項之規定
    ，為「從舊從輕」之比較，先予敘明。再按本次法律變更，
    比較時應就罪刑有關之共犯、未遂犯、想像競合犯、牽連犯
    、連續犯、結合犯，以及累犯加重、自首減輕暨其他法定加
    減原因（如身分加減）與加減例等一切情形，綜其全部罪刑
    之結果而為比較（最高法院95年5 月23日95年度第8 次刑庭
    會議決議參照）。經查：
  1.修正前刑法第33條第5 款規定：「主刑之種類如左：五、罰
    金：一元以上」，現行刑法之規定則為：「主刑之種類如下
    ：五、罰金：新台幣一千元以上，以百元計算之」，而本件
    被告違反毒品危害防制條例等罪，均得併科罰金，依修正前
    或修正後之刑法，該罪罰金刑之最高額並無不同，惟依修正
    前之刑法，最低額為銀元1 元，若換算為新台幣，為新台幣
    3 元，較修正後刑法罰金刑最低為新台幣1,000 元為低，因
    此，比較上述修正前、後之刑罰法律，修正前之刑法第33條
    第5 款規定較有利於被告。
  2.修正前刑法第51條規定：「數罪併罰，分別宣告其罪之刑，
    依左列各款定其應執行者：」，其中第5 款規定：「宣告多
    數有期徒刑者，於各刑中之最長期以上，各刑合併之刑期以
    下，定其刑期。但不得逾二十年。」，修正後刑法第51條第
    5 款規定：「宣告多數有期徒刑者，於各刑中之最長期以上
    ，各刑合併之刑期以下，定其刑期。但不得逾三十年」，比
    較結果，修正後刑法並非較有利於被告，故應依修正前刑法
    第51條，定其應執行之刑。
  3.刑法第55條關於想像競合犯之規定，新法增列但書「不得科
    以較輕罪名所定最輕本刑以下之刑」，係科刑之限制，為法
    理之明文化，非屬法律之變更，自無新舊法比較之問題。
  4.刑法第38條有關沒收之規定亦經修正，惟沒收為從刑，如前
    述，從刑附屬於主刑，除法律有特別規定者外，依主刑所適
    用之法律，本件主刑部分即宣告刑所據以決定之罪、刑法律
    既適用修正前之舊法，沒收部分自應從之。
五、按販賣毒品罪，並不以販入後復行賣出為必要，只須以營利
    為目的，將毒品販入或賣出，有一於此，其犯罪即告成立，
    此與意圖販賣而非法持有毒品罪，乃指意圖販賣而販入以外
    之原因而持有，嗣持有後始意圖販賣者，迥然不同（最高法
    院91年度台上字第2048號判決意旨參照）。核被告所為，係
    犯毒品危害防制條例第4 條第2 項販賣第二級毒品既遂罪、
    同條第3 項販賣第三級毒品既遂罪、同條第6 項販賣第二級
    、第三級毒品未遂罪。被告意圖販賣而持有第二級毒品PMMA
    、MDMA、MDA 及第三級毒品愷他命之低度行為均應為販賣之
    高度行為所吸收，不另論罪。又被告於95年9 月18日與郭信
    均交易毒品之販賣行為，同時構成販賣第二級毒品既遂罪、
    販賣第二級毒品未遂罪及販賣第三級毒品未遂罪，為想像競
    合犯，應從一重之販賣第二級毒品既遂罪論處。又被告於95
    年3 月間所犯之販賣第三級毒品既遂罪與同年9 月間所犯之
    販賣第二級毒品既遂罪間，犯意各別，行為不同，應分論併
    罰。爰審酌被告為謀一己之私利，販賣毒品予他人，嚴重損
    及國民健康，兼衡本案僅查獲到被告販賣第二級或第三級毒
    品給郭信均1 至2 次，其先前購入之第二級及第三級毒品多
    數均在本案查獲經警扣押，顯見被告之犯行對社會所生之危
    害尚非鉅大，參以被告犯後始終坦承有販賣第三級毒品之犯
    行，對於販賣第二級毒品部分則於審理中翻異前詞，並飾詞
    狡辯等一切情狀，量處如主文所示之刑，並定其應執行刑。
    又起訴檢察官雖具體求處被告有期徒刑15年，然依上開說明
    ，核屬過重，自難依所請。檢察官另聲請依刑法第90條第1
    項宣告強制工作云云。惟查，本件被告販毒之犯行僅有數次
    ，尚未達反覆或一再而為之程度，且被告並無其他販毒前科
    ，故難認被告有犯罪習慣或因遊蕩或懶惰成習而犯罪，與刑
    法第90條第1 項之要件尚屬有間，自難依所請，併予說明。
六、扣案如附表編號8 、9 所示之物品為第二級毒品，已如前述
    ，應依毒品危害防制條例第18條第1 項前段之規定沒收銷燬
    之。如附表編號2 至7 所示之物，均為被告所有而供販賣第
    二、三級毒品所用或所得之物，皆應依毒品危害防制條例第
    19條第1 項之規定宣告沒收，又扣案如附表編號1 所示之愷
    他命，係屬毒品危害管制條例所管制之第三級毒品，為違禁
    物，自應依修正前刑法第38條第1 項第1 款規定宣告沒收。
    至於0000000000、0000000000門號之SIM 卡2 張，因行動電
    話門號SIM 卡，係使用者向電信業者申請租用而僅取得其使
    用權，並非申請使用者所有（最高法院92年度台上字第6836
    號判決意旨參照），均無從為沒收之諭知，附此敘明。
貳、無罪部分：
一、公訴意旨另以：被告於95年3 月初之某不詳時間，在桃園縣
    中壢市之某不詳地點，以每顆400 元之代價，販賣含有MDMA
    、MDA 成分之搖頭丸與郭信均。因認被告此部份另涉有販賣
    第二級毒品罪嫌。惟被告堅決否認在95年3 月初有販賣含有
    MDMA、MDA 之毒品給郭信均，並辯稱當時賣與郭信均之物與
    本案查扣含有PMMA成分之圓形藥錠相同等語。
二、按犯罪事實應依證據認定之，無證據不得認定犯罪事實；又
    不能證明被告犯罪者，應諭知無罪之判決，刑事訴訟法第15
    4 條第2 項、第301 條第1 項分別定有明文。又事實之認定
    ，應憑證據，如未能發現相當證據，或證據不足以證明，自
    不能以推測或擬制之方法，以為裁判基礎；認定不利於被告
    之事實，須依積極證據，苟積極證據不足為不利於被告事實
    認定時，即應為有利於被告之認定，更不必有何有利之證據
    （最高法院40年臺上字第86號、30年上字第816 號判例要旨
    參照）。
三、經查，證人郭信均於審理中證稱：當時搖頭丸只有米老鼠（
    據被告所稱即為含有PMMA成分之圓形藥錠）一種而已，而米
    老鼠的俗稱是其與被告見面時被告說的等語，參以卷內證據
    資料並無法證明被告在95年3 月間即已向他人購入MDMA、MD
    A 之毒品，自難遽認被告有販賣第二級毒品MDMA、MDA 予郭
    信均之犯行。又PMMA係於95年8 月8 日始公告為第二級管制
    藥品，有本院依職權列印之行政院以院台衛字第0950035450
    號公告修正管制藥品部分分級品項及範圍資料附卷可佐，是
    被告於95年3 月間雖將含有PMMA成分之圓形藥錠販賣與郭信
    均，然此部分亦不構成販賣第二級毒品罪。此外，復查無其
    他積極證據證明被告確有公訴人所指之上開犯行，自屬不能
    證明其犯罪，揆諸首揭法條、判例要旨及說明，此部分應諭
    知被告無罪之判決。
據上論斷，應依刑事訴訟法第299 條第1 項前段、第301 條第1
項，毒品危害防制條例第4 條第2 項、同條第3 項、同條第6 項
、第18條第1 項前段、第19條第1 項，修正後刑法第11條前段、
第2 條第1 項前段，修正前刑法第55條、第38條第1 項第1 款，
刑法第51條第5 款，判決如主文。
本案經檢察官丁俊成到庭執行職務。
中　　華　　民　　國　　96　　年　　3 　　月　　14　　日
              刑事第六庭    審判長法  官　林孟宜
                                  法  官  錢建榮
                                  法  官  林哲賢
以上正本證明與原本無異
如不服本判決，得於收受判決後10日內，向本院提出上訴狀。
                                  書記官  楊郁馨
中　　華　　民　　國　　96　　年　　3 　　月　　23　　日
附錄本案論罪科刑之法條：
毒品危害防制條例第4條
製造、運輸、販賣第一級毒品者，處死刑或無期徒刑；處無期徒
刑者，得併科新臺幣 1 千萬元以下罰金。
製造、運輸、販賣第二級毒品者，處無期徒刑或 7 年以上有期徒
刑，得併科新臺幣 7 百萬元以下罰金。
製造、運輸、販賣第三級毒品者，處 5 年以上有期徒刑，得併科
新臺幣 5 百萬元以下罰金。
製造、運輸、販賣第四級毒品者，處 3 年以上 10 年以下有期徒
刑，得併科新臺幣 3 百萬元以下罰金。
製造、運輸、販賣專供製造或施用毒品之器具者，處 1 年以上 7
年以下有期徒刑，得併科新臺幣 1 百萬元以下罰金。
前五項之未遂犯罰之。
附表：
┌──┬─────┬─────────────┬────────────┐
│編號│物      品│數                      量│備                    註│
├──┼─────┼─────────────┼────────────┤
│1   │白色粉末  │驗前總毛重645.88公克 (包裝│扣案，均含第三級毒品愷他│
│    │          │塑膠袋總重約21.52公克)    │命成分，且此部分扣押物即│
│    │          │                          │為行政院海岸巡防署北部地│
│    │          │                          │區巡防局製作之扣押物品目│
│    │          │                          │錄表中編號A- 4至A-10及B-│
│    │          │                          │1 至B-6                 │
├──┼─────┼─────────────┼────────────┤
│2   │NOKIA手機 │1支（內含0000000000號SIM卡│扣案，為被告販賣第二級及│
│    │          │1張）                     │第三級毒品所用，即上開扣│
│    │          │                          │押物品目錄表中編號A-11  │
├──┼─────┼─────────────┼────────────┤
│3   │SONY ERICS│1支（內含0000000000號SIM卡│扣案，為被告販賣第二級及│
│    │SON手機   │1張）                     │第三級毒品所用，即上開扣│
│    │          │                          │押物品目錄表中編號A-12  │
├──┼─────┼─────────────┼────────────┤
│4   │手提包    │1個                       │扣案，為被告販賣第二級及│
│    │          │                          │第三級毒品所用，即上開扣│
│    │          │                          │押物品目錄表中編號A-13  │
├──┼─────┼─────────────┼────────────┤
│5   │分裝袋    │6126個                    │扣案，為被告販賣第二級及│
│    │          │                          │第三級毒品所用，即上開扣│
│    │          │                          │押物品目錄表中編號B-13至│
│    │          │                          │B-19                    │
├──┼─────┼─────────────┼────────────┤
│6   │電子秤    │1 台                      │扣案，為被告販賣第二級及│
│    │          │                          │第三級毒品所用，即上開扣│
│    │          │                          │押物品目錄表中編號B-20  │
├──┼─────┼─────────────┼────────────┤
│7   │現金      │新台幣80,000元            │扣案，為被告販賣第二級及│
│    │          │                          │第三級毒品所得，即上開扣│
│    │          │                          │押物品目錄表中編號B-21  │
├──┼─────┼─────────────┼────────────┤
│8   │橘色圓形藥│581顆，總淨重177.77公克， │扣案，均含第二級毒品PMMA│
│    │錠        │驗餘總淨重177.15公克      │成分，即上開扣押物品目錄│
│    │          │                          │表中編號A-1 、B-7至B-11 │
│    │          │                          │、B-12內3 顆            │
│    │          │                          │                        │
│    │          │                          │                        │
├──┼─────┼─────────────┼────────────┤
│9   │黃色圓形藥│52顆，總淨重15.5公克，驗餘│未扣案，含第二級毒品MDMA│
│    │錠        │總淨重14.3公克            │或MDA 成分，即上開扣押物│
│    │          │                          │品目錄表中編號A-2、A-3、│
│    │          │                          │B-12內2顆               │
└──┴─────┴─────────────┴────────────┘
